【裁判字號】    95,訴,321
【裁判日期】    950427
【裁判案由】    違反毒品危害防制條例
【裁判全文】
臺灣臺南地方法院刑事判決               95年度訴字第321號
公  訴  人  臺灣臺南地方法院檢察署檢察官
被      告  甲○○
                    （另案在國防部臺南監獄執行中）
上列被告因違反毒品危害防制條例案件，經檢察官提起公訴（95
年度偵字第2201號），被告於本院行準備程序中就被訴犯罪事實
為有罪之陳述，本院合議庭裁定由受命法官獨任行簡式審判程序
，判決如下：
    主  文
甲○○連續施用第一級毒品，累犯，處有期徒刑捌月。
    事  實
一、甲○○原係現役軍人，在馬祖防衛司令部混砲營砲二連擔任
    二兵，且曾因傷害、搶奪案件，分別經臺灣板橋地方法院以
    九十一年度易字第二０一六號、九十一年度訴字第一八七八
    號判決判處有期徒刑三月、二年確定，經定其應執行之刑為
    有期徒刑二年一月，入監服刑，於民國九十三年七月一日縮
    短刑期假釋付保護管束，至同年八月十五日保護管束期滿視
    為執行完畢。甲○○又曾因違反毒品危害防制條例案件，經
    臺灣板橋地方法院以九十年度毒聲字第二九０九號裁定送勒
    戒處所觀察、勒戒後，認為無繼續施用毒品之傾向，於九十
    年八月六日釋放，並於同日由臺灣板橋地方法院檢察署檢察
    官以九十年度毒偵字第二九五二號為不起訴處分。詎甲○○
    並未戒除毒癮，於前開觀察、勒戒處分執行完畢釋放後五年
    內，再度基於施用第一級毒品海洛因之概括犯意，自九十四
    年四月間某日起至同年五月四日採尿時間回溯二十六小時內
    某時止，連續在桃園火車站附近之不詳舞廳內、台北縣土城
    往浮洲橋方向道路旁加油站廁所內，以將毒品滲入香菸吸食
    之方式施用第一級毒品海洛因多次。嗣甲○○因違反職役職
    責案件，經國防部北部地方軍事法院檢察署發佈通緝，於九
    十四年五月四日緝獲後，經軍事檢察官聲請羈押獲准，停服
    現役而不具有現役軍人身分，並於羈押入所時由國防部北部
    地方軍事法院桃園分院檢察署看守所於當日對其採尿送驗，
    在其尿液中驗出嗎啡陽性反應而查知上情。
二、案經國防部北部地方軍事法院檢察署函請臺灣板橋地方法院
    檢察署偵辦，經該署呈請臺灣高等法院檢察署令轉臺灣桃園
    地方法院檢察署偵查後，再度呈請臺灣高等法院檢察署令轉
    臺灣臺南地方法院檢察署檢察官偵查起訴。
    理  由
一、按本法稱現役軍人者，謂依兵役法或其他法律服現役之軍官
    、士官、士兵，而現役軍人犯陸海空軍刑法或其特別法之罪
    ，依本法之規定追訴審判之；又犯罪在任職服役中，發覺在
    離職離役後者，由法院審判，並按行為時之身分適用法律，
    軍事審判法第一條第一項、第二條、第五條第二項、第三項
    定有明文。另常備兵現役在營期間，經通緝、羈押，或經觀
    察勒戒或宣告徒刑、拘役確定在執行中者，停服現役，稱為
    停役；其經羈押停役者，自裁定羈押之日起停役，兵役法第
    二十條第一項第三款、常備兵補充兵服役規則第八條第三款
    亦分別定有明文。查被告甲○○原係現役軍人，擔任馬祖防
    衛司令部混砲營砲二連二兵，因違反職役職責案件，於九十
    四年四月二十一日經國防部北部地方軍事法院檢察署發佈通
    緝，經於同年五月四日緝獲後，由軍事檢察官聲請羈押獲准
    ，有國防部北部地方軍事法院檢察署九十四年四月二十一日
    審強字第０九四０００００八三號通緝書副本、同署九十四
    年六月十日審直字第０九四０００二四二八號函在卷可稽（
    見板橋地檢偵查卷第一、六頁），而本案依檢察官起訴之犯
    罪事實，被告係於遭羈押前施用第一級毒品，當時仍為現役
    軍人，但被告嗣後已因羈押而不具有現役軍人身分，是其犯
    罪雖在任職服役中，發覺則在離職離役後，依前開說明，本
    院自有審判權，並按行為時之身分適用法律，合先敘明。
二、訊據被告甲○○對於上開犯罪事實，均坦承不諱，且其遭羈
    押後經國防部北部地方軍事法院桃園分院檢察署看守所採尿
    送驗，亦在其尿液中驗出嗎啡陽性反應，有該所觀察勒戒收
    容人尿液送檢名冊、三軍總醫院臨床病理科臨床毒藥物檢驗
    室九十四年五月十八日出具之濫用藥物尿液檢驗報告各一紙
    在卷可稽（見板檢偵查卷第二、五之一頁），足見被告之自
    白與事實相符，應可採信。至被告雖因時間已久，無法明確
    記憶最後一次施用第一級毒品海洛因之確切時間，惟按「海
    洛因經注射入人體後，約百分之八十於二十四小時內自尿液
    中排出，尿液中能否驗出嗎啡陽性反應與其投與量、投與途
    徑、採尿時間、個人體質及檢驗方法之靈敏度有關，國外曾
    有文獻報導注射六毫克之海洛因鹽酸鹽，其代謝物嗎啡之平
    均可檢出時限約為二十六小時」，此業據行政院衛生署藥物
    食品檢驗局八十一年九月八日（八一）藥檢一字第八一一四
    八八五號函敘述明確。依上開說明，足認被告最後一次施用
    第一級毒品海洛因之時間，應為九十四年五月四日採尿時間
    回溯二十六小時內之某時。本案事證明確，被告犯行已堪認
    定，應依法論科。
三、查被告曾因違反毒品危害防制條例案件，經臺灣板橋地方法
    院以九十年度毒聲字第二九０九號裁定送勒戒處所觀察、勒
    戒後，認為無繼續施用毒品之傾向，於九十年八月六日釋放
    ，並於同日由臺灣板橋地方法院檢察署檢察官以九十年度毒
    偵字第二九五二號為不起訴處分，有不起訴處分書及臺灣高
    等法院被告全國前案紀錄表各一份在卷可憑，其於前開觀察
    、勒戒處分執行完畢釋放後五年內再度施用第一級毒品海洛
    因，依其行為時現役軍人之身分適用法律結果，核其所為，
    係犯陸海空軍刑法第七十七條、毒品危害防制條例第十條第
    一項之施用第一級毒品罪。被告施用第一級毒品海洛因前後
    持有上開毒品之低度行為，為其施用之高度行為所吸收，不
    另論罪。被告施用第一級毒品海洛因多次，其各次施用行為
    時間緊接，所犯係構成要件相同之罪，顯係基於概括之犯意
    反覆為之、為連續犯，應依刑法第五十六條之規定論以一罪
    ，並加重其刑。又被告曾因傷害、搶奪案件，分別經臺灣板
    橋地方法院以九十一年度易字第二０一六號、九十一年度訴
    字第一八七八號判決判處有期徒刑三月、二年確定，經定其
    應執行之刑為有期徒刑二年一月，入監服刑，於九十三年七
    月一日縮短刑期假釋付保護管束，至同年八月十五日保護管
    束期滿視為執行完畢，此同有前引臺灣高等法院被告全國前
    案紀錄表在卷可查，其於前開有期徒刑執行完畢後五年內再
    犯本案有期徒刑以上之罪，為累犯，應依刑法第四十七條之
    規定加重其刑，並遞加重之。爰審酌被告沈迷毒品，經觀察
    、勒戒後仍未戒除毒癮，不知戒慎，但其犯後坦承犯行，態
    度尚稱良好等一切情狀，量處如主文所示之刑，以示懲儆。
據上論斷，應依刑事訴訟法第二百九十九條第一項前段、第二百
七十三條之一第一項，陸海空軍刑法第十三條、第七十七條，毒
品危害防制條例第十條第一項前段，刑法第五十六條、第四十七
條，判決如主文。
本案經檢察官乙○○到庭執行職務。
中    華    民    國    95    年    4     月    27    日
                  刑事第十一庭  法  官  周紹武
以上正本證明與原本無異。
如不服本判決，應於判決送達後十日內，向本院提出上訴狀。
                                書記官  鄭佩玉
中    華    民    國    95    年    4     月    27    日
附錄本案論罪科刑法條全文：
毒品危害防制條例第十條第一項
施用第一級毒品者，處六月以上五年以下有期徒刑。


司法院資訊處製作；財團法人民間司法改革基金會備份。
